【裁判字號】    89,裁,735
【裁判日期】    890518
【裁判案由】    退休
【裁判全文】
行  政  法  院  裁  定                            八十九年度裁字第七三五號
    聲  請  人  甲○○
右聲請人因退休事件，對本院中華民國八十八年九月三日八十八年度裁字第六九四號
裁定，聲請再審。本院裁定如左︰
    主  文
再審之聲請駁回。
    理  由
按當事人對於本院所為之裁定聲請再審，必須原裁定具有行政訴訟法第二十八條所列
各款情形之一者，始得為之，此觀之同法第三十條準用第二十八條之規定殊明。查本
件聲請人對本院八十八年裁字第六九四號裁定（下稱原裁定）聲請再審，係指原裁定
引民國四十四年過時無關案例掩護，對聲請人有利「新」「近」七十三年判字第一三
五三號完全相關判例，退撫辦法內保障最低金額及期間（五年）條文，全予忽略，寧
違行政訴訟法第二十七條包庇，司法院大法官會議釋字第四六二解釋、行政法院八十
二年裁字第三四四號裁定已違憲，今原裁定又支持教育部再引六十二年裁字第四十一
號違憲案，應是明知故犯知法犯法，適用法規顯有錯誤云云。惟查行政法院審查訴狀
，認為不應提起行政訴訟時應附理由以裁定駁回之，此為行政訴訟法第十四條第一項
所明定。本件原裁定認以提起訴願，以有行政處分之存在為前提要件；所謂行政處分
者，係指行政主體，基於職權，就具體事件，所為發生公法上法律效果之單方行政行
為而言，至行政機關所為單純事實之述（或事實通知）或理由之說明，既不因該項
述或說明而生何法律上之效果者，自非行政處分，人民即不得對之提起訴願。而被
告教育部八十六年六月五日台人(三)字第八六○六○三八八號書函，純屬事實述，
並非對聲請人之請求有所准駁，核非行政處分，一再訴願決定俱從程序上駁回，並無
不當。聲請人在前訴訟所提起之行政訴訟為不合法，爰依行政訴訟法第十四條第一項
之規定裁定予以駁回。經核原裁定並無違誤且本院四十四年判字第十八號、六十二年
裁字第四十一號判例並未經司法院大法官會議解釋為違憲，聲請人主張原裁定知法犯
法適用法規顯有錯誤，容有誤解，核與行政訴訟法第二十八條其他各款再審事由之要
件亦不相符，依首開說明，無從准許對原裁定聲請再審。是本件聲請人聲請再審，為
無再審理由，應予駁回。又聲請人之聲請再審既無再審理由，其實體上之主張即毋庸
審究，併此明。
據上論結，本件再審之聲請為無再審理由，爰依行政訴訟法第三十三條、民事訴訟法
第五百零七條、第五百零二條第二項，裁定如主文。
中    華    民    國     八十九      年      五      月      十八       日
                    行 政 法 院 第 二 庭
                                審 判 長 評  事      陳  石  獅
                                         評  事      彭  鳳  至
                                         評  事      黃  合  文
                                         評  事      林  茂  權
                                         評  事      王  立  杰
右  正  本  證  明  與  原  本  無  異
                                         法院書記官  蘇  金  全
中    華    民    國     八十九      年      五      月      十九       日


司法院資訊處製作；財團法人民間司法改革基金會備份。
